【裁判字號】    88,易,3767
【裁判日期】    890905
【裁判案由】    詐欺
【裁判全文】
臺灣高雄地方法院刑事判決                        八十八年度易字第三七六七號
    公  訴  人  臺灣高雄地方法院檢察署檢察官
    被      告  甲○○
右列被告因詐欺案件，經檢察官提起公訴（八十八年度偵字第一八二０五號），本院
判決如左：
    主  文
甲○○連續意圖為自己不法之所有，以詐術使人將本人之物交付，處罰金陸仟元，如
易服勞役，以參佰元折算壹日。
    事  實
一、甲○○明知其因景氣欠佳，而陷於經濟因窘之境，並無法支付在ＫＴＶ消費之金
    額，竟基於意圖為自己不法所有及利益之概括犯意，連續先於民國八十八年一月
    十五日，至高雄市○○○路五六七號十二樓乙○○經營之金海派ＫＴＶ內點餐消
    費，致乙○○誤認甲○○於消費後應會付款，乃陷於錯誤，提供場地、歌唱服務
    及餐點予甲○○，合計提供價值計新台幣（下同）八千五百二十元之餐點及歌唱
    、場地使用權予甲○○，甲○○於消費後即以未帶錢為由，要求簽帳，即揚長而
    去；嗣於同年三月二十四日，甲○○再偕同友人至金海派ＫＴＶ，向該ＫＴＶ之
    人員佯稱有誠意還債才來，等消費完後一併結算等語，致乙○○又再度陷於錯誤
    ，允其消費，並再次提供場地、歌唱服務及餐點予甲○○，共計提供價值八千六
    百元之餐點及歌唱、場地使用權予甲○○，迄消費完畢，甲○○又以沒帶錢為由
    ，要求簽帳，為乙○○認甲○○前次所簽之帳單尚未清償，乃加以拒絕，並要求
    該ＫＴＶ之副總經理丙○○陪同甲○○至住處取款，丙○○遂依乙○○之指示與
    甲○○至高雄縣鳳山市○○路甲○○經營之攤位，詎甲○○攤位內並無款項可供
    清償前開債務，甲○○乃苦苦哀求丙○○勿將其移送法辦，並請丙○○第二日再
    至該攤位拿錢，丙○○不得已，乃應甲○○之要求，應允第二天再至甲○○所經
    營之攤位取款，詎甲○○竟連夜將攤位移往他處，嗣丙○○於翌日前往取款，遍
    尋不著甲○○所經營之攤位時，始知受騙。
二、案經乙○○訴請臺灣高雄地方法院檢察署檢察官偵查起訴。
    理  由
一、訊據被告甲○○雖坦承曾於上開時間，至金海派ＫＴＶ消費二次，均未立即付款
    之事實，惟矢口否認有何詐欺犯行，辯稱：並未存心要詐騙，曾經清償第一次去
    消費之消費款五千元，並將五千元交給金海派ＫＴＶ的一位少爺，但該少爺已離
    職，不知去向，當時因未完全清償，所以也未要該少爺開立收據或交還本票，而
    第二次是伊與友人綽號「冬瓜」一起去消費，而「冬瓜」有向伊說該次消費由他
    （指「冬瓜」）負責，但「冬瓜」事後卻先離開，而未返回付款，所以才由伊再
    向金海派ＫＴＶ之工作人員稱由伊負責，先簽帳，但金海派ＫＴＶ之人員不同意
    云云。惟查，右揭事實，業據證人即金海派ＫＴＶ副總經理丙○○於庭訊時，證
    稱：金海派ＫＴＶ原則上是不准簽帳，但他（指被告）消費完時，才稱他沒帶錢
    來，第二次來時，他稱要與第一次簽的帳一起解決，否則不可能再來，消費完後
    才說又沒帶錢來，他帶我們去他的攤位時，他太太那裏賣關東煮，之前並不認識
    被告等語明確（見本院八十九年二月二十二日訊問筆錄），被告雖辯稱曾返還五
    千元予金海派ＫＴＶ，並交給該ＫＴＶ的一位少爺云云，然被告並無法提供其所
    言曾收受其五千元之少爺之姓名年籍，供本院調查，再衡諸常情，返還積欠前往
    消費商家處之消費款，應交付予商家之負責人或會計人員，豈有可能交付予商家
    之服務生，復又不索取任何清償證明之理；而被告雖又另辯稱上開第二次消費係
    伊友人「冬瓜」要付款，係「冬瓜」事先離去方由其代為簽帳云云，並於庭訊時
    偕同其友人「冬瓜」到庭欲實其說，經訊之證人即綽號「冬瓜」之男子林育民亦
    於庭訊時證述：上揭第二次消費款本應由其負擔，但因其臨時有事事先離去，又
    不及趕回，所以方由被告先代為簽帳，在同年十月份有交一萬元予被告云云，然
    被告此部分之辯稱及證人林育民之證詞均與證人丙○○之前開證詞有異，況前開
    被告第二次前往金海派ＫＴＶ消費之時間係在八十八年三月二十四日，果該次消
    費原確係應林育民負擔，則被告於該次消費先代為簽帳後，應迅即與林育民連繫
    清償該筆消費款事宜，被告竟未為之，而證人林育民亦自承未於事後立即與被告
    連絡如何清償該筆款項，而至同年十月方交付一萬元予被告，長期拖欠該筆消費
    款，被告此部分之辯詞與證人林育民之證述均因與常情大相逕庭而不足採；此外
    ，復有本票二紙在卷可稽，被告犯罪事證明確，犯行實堪認定，依法應予論科。
二、查意圖為自己不法之所有，無付款之意，至ＫＴＶ內消費，使從事ＫＴＶ之業者
    陷於錯誤，而提供餐點、歌唱及場地之使用權，就詐得餐點飲食方面，固屬詐得
    財物，惟就詐得歌唱及場地使用權之部分，自應屬詐得不法之利益。核被告所為
    ，係犯刑法第三百三十九條第一項之詐欺取財罪及同條第二項詐欺得利罪。而被
    告所為二次詐欺取財及詐欺得利之行為，均時間緊接，所犯罪名相同，皆顯係出
    於概括之犯意為之，均為連續犯，爰均依刑法第五十六條之規定以一罪論，並加
    重其刑。又被告均係以至金海派ＫＴＶ消費之方式同時詐得餐點飲食及歌唱、場
    地使用權而同時觸犯詐欺取財罪及詐欺得利罪，應屬一行為同時觸犯數罪名，為
    想像競合犯，應從一重之詐欺取財罪處斷。公訴人雖漏未就被告所涉犯之詐欺得
    利罪部分予以起訴，惟此部分既與經起訴之詐欺取財罪有想像競合犯之裁判上一
    罪之關係，已如前述，本院自仍得一併予以審判，併予敘明。審酌被告犯罪後猶
    狡詞否認犯行，態度非佳，惟念及所詐得之金額僅一萬餘元，金額非鉅，且事後
    亦與告訴人達成和解，有和解書一份在卷可憑，降低告訴人之損害，爰量處如主
    文所示之罰金，併諭知易服勞役之折算標準，以為懲儆。
據上論斷，應依刑事訴訟法第二百九十九條第一項前段，刑法第五十六條、第三百三
十九條第一項、第二項、第五十五條、第四十二條第二項，罰金罰鍰提高標準條例第
一條前段、第二條，判決如主文。
本案經檢察官郭麗娟到庭執行職務。
中    華    民    國    八十九    年      九      月      五          日
                                  臺灣高雄地方法院刑事第六庭
                                            法  官    李怡諄
右正本證明與原本無異。
如不服本判決，應於判決送達後十日內，向本院提出上訴狀。
                                             書記官    陳福記
中    華    民    國      八十九      年      九      月      五      日
附錄本件論罪條文：刑法第三百三十九條第一項
刑法第三百三十九條
意圖為自己或第三人不法之所有，以詐術使人將本人或第三人之物交付者，處五年以
下有期徒刑、拘役或科或併科一千元以下罰金。
以前項方法得財產上不法之利益或使第三人得之者亦同。
前二項之未遂犯罰之。


司法院資訊處製作；財團法人民間司法改革基金會備份。
